【裁判字號】    92,交聲,1264
【裁判日期】    921128
【裁判案由】    違反道路交通管理處罰條例聲明異議
【裁判全文】
臺灣臺北地方法院交通事件裁定                  九十二年度交聲字第一二六四號
      異  議  人
      即受處分人  甲○○  男  .
右列異議人即受處分人因違反道路交通管理處罰條例案件，對於台北市交通事件裁決
所中華民國九十二年十月二日所為之處分（原處分案號：北市裁三字第裁二二—ＡＢ
Ｚ０四二一三七號），聲明異議，本院裁定如左：
    主      文
異議駁回。
    理      由
一、按汽車駕駛人，行經有燈光號誌管制之交岔路口闖紅燈者，處新臺幣（下同）一
    千八百元以上五千四百元以下罰鍰，道路交通管理處罰條例第五十三條定有明文
    。又汽車駕駛人駕駛汽車違反道路交通管理處罰條例第五十三條規定者，除應依
    該條所規定之罰鍰處罰外，並予記違規點數三點，同條例第六十三條第一項第三
    款亦有規定。
二、本件異議人即受處分人甲○○駕駛車號ＢＴ—八一二九號自用小客車於民國九十
    二年九月七日十一時四十分許，於台北市○○街、寧波西街口行經有行車管制號
    誌之交岔路口時，適逢該路口號誌轉換為紅燈，竟未依號誌停車而闖紅燈左轉，
    為在寧波西街、和平西路口執勤之台北市政府警察局中正第二分局員警（下稱舉
    發機關）陳之浩發現，於寧波西街、和平西路口將受處分人攔停，以受處分人有
    違反前揭道路交通管理處罰條例第五十三條及第六十三條第一項第三款規定之行
    為掣發九十二年九月七日北市警交大字第ＡＢＺ０四二一三七號舉發違反道路交
    通管理事件通知單予以舉發，嗣受處分人於應到案日期前到案，經原處分機關函
    請舉發機關調查結果，仍認受處分人有上開違規行為，原處分機關乃依前揭道路
    交通管理處罰條例第五十三條（贅引第一項）及違反道路交通管理事件統一裁罰
    基準表等規定，於九十二年十月二日以北市裁三字第裁二二—ＡＢＺ０四二一三
    七號裁決書裁處二千七百元罰鍰，且依同條例第六十三條第一項第三款規定並予
    記受處分人違規點數三點。
三、受處分人聲明異議意旨矢口否認有駕駛上開車輛闖紅燈左轉之違規行為，辯稱略
    以：伊當天到達三元街、寧波西街路口時，交通號誌是綠燈，但三元街是快速道
    路，必須等逆向車道來車通過或停駛後，才能左轉，伊將小客車駛至路口中間等
    待，待逆向車道來車停駛時，交通號誌已轉變為黃燈，所以伊將車左轉進入寧波
    西街，若伊當時未左轉，將會影響寧波西街左右來車；又對於中正第二分局之書
    函說明二「值勤員警確認該路口紅燈（三元街）約五秒鐘後，臺端由三元街直接
    違規紅燈左轉至寧波西街」，試問五秒鐘後，寧波西街路口的車子，是否已駛至
    三元街路中，此時為何沒發生交通事故，且伊此時如何左轉至寧波西街云云。
四、經查：受處分人確有於前揭時間行經在前述設有紅綠燈光號誌管制路口之際，明
    知為禁止通行之紅燈號誌，竟仍闖紅燈左轉之違規事實，業據證人即開單告發受
    處分人之員警陳之浩到庭證稱：「受處分人車輛行駛的路線是三元街，寧波西街
    與三元街路口之號誌燈黃燈轉紅燈的秒差是三秒鐘，我當時在路檢地方看到寧波
    西街已經轉紅燈數秒鐘之後，違規人才從寧波西街左轉，當時除了我在現場之外
    ，還有另外一位值勤的同事在場，不過因為今日請假無法到庭，我當時是在站在
    寧波西街與和平西路的路口」、「我當時把違規人攔下來的時候就已經告訴他紅
    燈左轉，違規人還理直氣壯說沒有，當時我看到他的時候，寧波西街確實已經紅
    燈，他才轉過來」等語屬實（見本院九十二年十一月十日訊問筆錄第二、四頁）
    ，衡諸證人陳之浩為執法人員，與受處分人素不相識，並無仇怨，諒無設詞誣陷
    受處分人之理，其證言應堪採信。受處分人雖指當時證人與另一位警員係分站寧
    波西街二側，證人無法看到當時情形云云，惟衡情，一般員警執行勤務鮮少有二
    人分站道路二側者，且此亦為證人陳之浩所否認，況如受處分人所述為真，其於
    駕駛車輛行進中，一方面要注意左轉時三元街之對向來車，一方面又注意分站寧
    波西街二側之員警在做何事，其豈有心思注意號誌之轉換？則受處分人在不注意
    間闖越紅燈，即非不可能之事。至違規現場是否發生交通事故，本繫於車輛駕駛
    人之注意程度，非謂一有違規必發生交通事故，受處分人所辯，亦難採信。從而
    ，受處分人既未就執勤警員之舉發有誤提出相關證據以供調查，本院經查亦無任
    何證據足資證明其有捏造事實違法取締之情事，受處分人空言否認，顯屬事後卸
    飾之詞，不足採信。本件事證明確，受處分人於前揭時地駕駛上開自用小客車闖
    紅燈之違規行為，洵堪認定。
五、綜上所述，受處分人確有於前揭時地駕駛上開車號自用小客車闖紅燈左轉之違規
    行為，從而原處分機關乃依前揭道路交通管理處罰條例第五十三條（贅引第一項
    ）及違反道路交通管理事件統一裁罰基準表等規定，於九十二年十月二日以北市
    裁三字第裁二二—ＡＢＺ０四二一三七號裁決書裁處二千七百元罰鍰，且依同條
    例第六十三條第一項第三款規定併予記受處分人違規點數三點，核無違誤，本件
    受處分人之異議為無理由，自應將其異議駁回。
據上論斷，應依道路交通案件處理辦法第十九條，裁定如主文。
中      華      民      國    九十二    年    十一    月      二十八    日
                                      臺灣臺北地方法院交通法庭
                                          法  官  黎惠萍
右正本證明與原本無異。
如不服本裁定，應於裁定送達後五日內向本院提出抗告狀。
                                          書記官  楊麗娟
中      華      民      國    九十二    年    十二    月        一      日


司法院資訊處製作；財團法人民間司法改革基金會備份。
